【裁判字號】    94,訴,595
【裁判日期】    950109
【裁判案由】    違反槍砲彈藥刀械管制條例
【裁判全文】
臺灣士林地方法院刑事判決               94年度訴字第595號
公  訴  人  臺灣士林地方法院檢察署檢察官
被      告  甲○○
指定辯護人  本院公設辯護人  乙○○
上列被告因違反槍砲彈藥刀械管制條例案件，經檢察官提起公訴
（94年度偵字第6900號），本院判決如下：
    主  文
甲○○未經許可，寄藏可發射子彈具有殺傷力之改造手槍，累犯
，處有期徒刑參年陸月，併科罰金新台幣拾伍萬元，罰金如易服
勞役，以新台幣玖佰元即銀元參佰元折算壹日。扣案可發射子彈
具有殺傷力之仿FN廠半自動改造手槍壹支（含彈匣壹個）（槍枝
管制編號：0000000000）沒收。
    事  實
一、甲○○於民國87年間犯贓物罪，經判處有期徒刑4 月確定，
    並於89年8 月17日執行完畢。猶不知悛悔，明知未經許可，
    不得無故寄藏槍砲彈藥刀械管制條例所列管之槍枝，竟於93
    年9 月間某日，在台北縣八里鄉○○路○ 段129 巷19號2樓
    住處，收受其不詳年籍之友人「簡清標」者（甲○○稱該人
    已於93年11月間死亡）所寄放之具有殺傷力之仿FN廠半自動
    手槍1 支（含彈匣1 個）（槍枝管制編號：0000000000）、
    槍套1 個及不具殺傷力之子彈7 顆。並於94年1 月間，將上
    開槍、彈及槍套，藏置於台北縣中和市○○街109 巷7 號2
    樓之2 ，其不知情之胞姊林鷃柔住處房間衣櫃內。嗣於94年
    2 月15日晚上9 時30分許，為警循線聲請搜索票至甲○○上
    開住處查獲毒品後（施用毒品部分，另案偵辦），並至林鷃
    柔上開住處起獲上開槍、彈及槍套等物，查悉上情。
二、案經臺北市政府警察局中山分局移送臺灣士林地方法院檢察
    署檢察官偵查起訴。
    理  由
一、上揭事實業據被告甲○○於警詢、偵查及本院審理時坦承不
    諱，且本件係警根據線報，聲請搜索票前往上開林鷃柔住處
    查獲（見94年度聲搜字第229 號卷），並扣得上開改造手槍
    1 支、槍套1 個及不具殺傷力之子彈7 顆可佐。而該支改造
    手槍經送內政部警政署刑事警察局鑑驗後，結果略以：改造
    手槍1 支係由仿FN廠半自動手槍製造玩具手槍換裝土造金屬
    槍管改造而成之改造手槍，機械性能良好，可供擊發適用子
    彈使用，認具殺傷力，有該局94年2 月24日刑鑑字第094002
    4212號槍彈鑑定書在卷可稽，與被告之上開供承相符，足認
    被告自白與事實相符，自得採為論罪之依據。本件事證應已
    明確，被告上開犯行可以認定。
二、核被告所為係犯槍砲彈藥刀械管制條例第8 條第4 項之未經
    許可，寄藏可發射子彈具有殺傷力之改造手槍罪，而「寄藏
    」之受人委託代為保管，其保管之本身所為之「持有」，係
    「寄藏」之當然結果，法律上自宜就「寄藏」行為為包括之
    評價，不另就「持有」予以論罪（最高法院74年台上字第34
    00號判例參照）。槍砲彈藥刀械管制條例係於94年1 月26日
    修正公布，並於同年月28日生效，被告寄藏改造手槍雖自93
    年9 月間，但係該條例修正後之94年2 月15日被查獲，即應
    適用修正後新法規定處斷，而無新舊法比較問題。被告曾犯
    贓物罪，經判處有期徒刑4 月確定，並於89年8 月17日執行
    完畢，有其刑案資料查註表在卷可稽，其於刑之執行完畢後
    ，五年以內再犯本件有期徒刑以上之罪，為累犯，應依刑法
    第47條規定加重其刑。爰審酌被告未經許可寄藏上開手槍，
    嚴重影響社會治安，但犯後坦承犯行，態度良好，及其素行
    、犯罪動機、手段、智識程度等一切情狀，從輕量處如主文
    所示之刑，並就所宣告併科罰金，諭知易服勞役之折算標準
    ，以示懲儆。扣案具有殺傷力之仿FN廠半自動改造手槍1 支
    （含彈匣1 個）（槍枝管制編號：0000000000），係屬違禁
    物，應依法宣告沒收。至扣案之槍套1 個，雖係被告犯罪所
    用之物，但非屬被告所有，且非屬上開改造手槍之必要配備
    ；另扣案之子彈7 顆，經送內政部警政署刑事警察局鑑定結
    果，均無法擊發而不具殺傷力，均不予宣告沒收。
三、被告之辯護人略以：被告係受友人牽累，一時失慮致觸法網
    ，且帶警至其姊住處起出上開槍彈，其非惡性重大，案發時
    槍砲彈藥刀械管制條例甫修正通過，若處以法定最低刑度，
    猶嫌過重，請依刑法第59條規定，減輕被告刑度等語。按刑
    法第59條之適用，必審酌被告一切之犯罪情狀，在客觀上顯
    然足以引起一般同情，認縱予宣告法定最低度刑度猶嫌過重
    ，始有其適用。本件被告未經許可，寄藏高度危險性之改造
    手槍，且據其稱該寄藏手槍之「簡清標」者已於93年11月間
    死亡，仍予寄藏而未繳交治安機關，嚴重影響社會安全，核
    被告行為，在客觀上顯然違背社會期待性而不足以引起一般
    同情，自不宜適用刑法第59條規定寬減其刑，附予敘明。
據上論斷，應依刑事訴訟法第299 條第1 項前段、槍砲彈藥刀械
管制條例第8 條第4 項、刑法第11條前段、第42條第2 項、第47
條、第38條第1 項第1 款，罰金罰鍰提高標準條例第2 條、現行
法規所定貨幣單位折算新台幣條例第2 條，判決如主文。
本案經檢察官陳銘鋒到庭執行職務。
中    華    民    國    95    年    1     月     9    日
                  刑事第一庭審判長法官  陳  宗  鎮
                            法      官  李  育  仁
                            法      官  楊  得  君
以上正本證明與原本無異。
如不服本判決，應於判決送達10日內，向本院提出上訴狀。
                            書  記  官  何  子  傑
中    華    民    國    95    年    1     月     9    日
附錄本案論罪科刑法條全文：
槍砲彈藥刀械管制條例第8條第4項
未經許可，製造、販賣或運輸鋼筆槍、瓦斯槍、麻醉槍、獵槍或
空氣槍者或第4 條第1 項第1 款所定其他可發射金屬或子彈具有
殺傷力之各式槍砲者，處無期徒刑或5 年以上有期徒刑，併科新
台幣1 千萬元以下罰金。未經許可，轉讓，轉讓、出租或出借前
項所列槍枝者，處5 年以上有期徒刑，併科新台幣1 千萬元以下
罰金。
意圖供自己或他人犯罪之用，而犯前二項之罪者，處無期徒刑或
7 年以上有期徒刑，併科新台幣1 千萬元以下罰金。
未經許可，持有、寄藏或意圖販賣而陳列第1 項所列槍枝者，處
3 年以上10年以下有期徒刑，併科新台幣700萬元以下罰金。
第1 項至第3 項之未遂犯罪之。


司法院資訊處製作；財團法人民間司法改革基金會備份。
